臺灣板橋地方法院刑事判決　　　　　　 96年度訴緝字第157號
公　訴　人　臺灣板橋地方法院檢察署檢察官
被　　　告　甲○○
選任辯護人　林添進律師
上列被告因毒品危害防制條例案件，經檢察官提起公訴（94年度
偵字第16958號），本院判決如下：
    主  文
甲○○共同運輸第二級毒品，處有期徒刑柒年貳月。免其刑之全
部之執行。
    事  實
一、甲○○明知甲基安非他命係毒品危害防制條例第2 條第2 項
    所列管之第2 級毒品，並屬於懲治走私條例公告管制物品項
    目及其數額甲類第4 款之管制進出口物品，不得非法輸出境
    外，為謀取不法利益，竟與不詳姓名、年籍之成年男子基於
    運輸及私運管制物品第2 級毒品甲基安非他命出台之犯意聯
    絡，約定由該不詳姓名、年籍之成年男子提供第2 級甲基安
    非他命，再由甲○○自臺灣夾藏攜帶第2 級毒品甲基安非他
    命至日本，該不詳姓名、年籍之成年男子並允諾事成後給予
    甲○○不詳之報酬。甲○○旋將甲基安非他命91.23 公克藏
    匿在茶葉罐內，再放入輕便行李箱中，於民國93年4 月22日
    （即日本平成16年4 月22日）某時，自中華民國桃園國際機
    場，搭乘國泰航空公司第564 號班機前往日本，於同日19時
    32分許，飛抵位於日本大阪府泉佐野市泉州空港北1 號之關
    西國際機場。嗣於同日20時45分許，甲○○攜帶上開行李欲
    入境日本時，為關西國際機場通關處海關人員察覺其形跡可
    疑，而當場查獲，並扣得前開甲基安非他命91.23 公克。
二、案經外交部駐大阪辦事處電報法務部函送臺灣高等法院檢察
    署發交臺灣板橋地方法院檢察署檢察官偵查起訴。
    理  由
一、上揭事實業據被告甲○○於本院審理中自白不諱，並有日本
    大阪法院判決、法務部調查局緝毒中心判決理由譯文各1 份
    、駐大阪辦事處電報2 份、駐大阪辦事處94年5 月1 日大阪
    字第9400534 號函、94年12月26日大阪字第9401535 號函各
    1 紙在卷可稽，而被告對於上開判決書等司法文書之真正亦
    不爭執，自足據為本件認定事實基礎之補強證據，足徵其自
    白與事實相符。又被告甲○○因運輸及私運第2 級毒品甲基
    安非他命，經日本大阪地方裁判所判處有期徒刑3 年6 月及
    罰金日幣1 百萬元（改易服勞役6 個月）確定，並於日本受
    前開有期徒刑之執行後，於96年6 月20日假釋出監，遭遣送
    回國等情，有內政部警政署刑事警察局國際刑警科報告1 紙
    附卷可稽。是本案事證明確，被告運輸及私運第2 級毒品甲
    基安非他命出境至日本之犯行洵堪認定，自應依法論科。
二、查被告行為後，刑法業於94年2 月2 日修正公布，並自95年
    7 月1 日起生效施行；另刑法施行法亦於95年6 月14日增訂
    該法第1 條之一規定，並自95年7 月1 日施行。其中修正後
    刑法第2 條之規定，乃係關於新舊法比較適用之準據法，其
    本身無關行為可罰性要件之變更，故於95年7 月1 日刑法修
    正施行後，如有涉及比較新舊法之問題，即應逕依修正後刑
    法第2 條第1 項規定，為「從舊從輕」之比較。又比較時應
    就罪刑有關之共犯、未遂犯、想像競合犯、牽連犯、連續犯
    、結合犯，以及累犯加重、自首減輕暨其他法定加減（如身
    分加減）與加減例等一切規定，綜其全部罪刑之結果而為比
    較。再從刑附屬於主刑，除法律有特別規定者外，依主刑所
    適用之法律（最高法院95年度第8 次刑事庭會議決議意旨參
    照）。經查：
(一)、刑法第33條第5 款有關罰金之最低數額部分，刑法分則編各
    罪所定罰金之貨幣單位原為銀元，修正前刑法第33條第5款
    規定：「罰金：（銀元）1 元以上」，而銀元與新臺幣間之
    折算，依現行法規所定貨幣單位折算新臺幣條例規定，以銀
    元1 元折算新臺幣3 元；修正後刑法第33條第5 款則規定：
    「罰金：新臺幣1 千元以上，以百元計算之」；經比較修正
    前、後之規定，修正後刑法第33條第5 款所定罰金之最低數
    額，較之修正前提高，自以修正前刑法第33條第5 款規定有
    利於被告。
(二)、刑法第28條共同正犯之規定，亦於94年1 月7 日修正公布，
    並於95年7 月1 日施行，原規定：「2 人以上共同實施犯罪
    之行為者，皆為正犯。」，修正後則規定：「2 人以上共同
    實行犯罪之行為者，皆為正犯。」。就本件被告之情形，修
    正後刑法第28條之規定，尚不生有利於被告之結果。
(三)、綜合上述各條文修正前後之比較後，適用修正後之刑法及刑
    法施行法等相關法律規定並未對被告更為有利，揆諸前揭刑
    法第2 條第1 項前段規定，即應適用修正前之刑法相關規定
    。
三、按甲基安非他命係毒品危害防制條例第2 條第2 項第2 款規
    定之第2 級毒品，且係行政院依懲治走私條例第2 條第4 項
    公告之「管制物品及其數額」甲項第4 款所列之管制進出口
    物品。核被告所為，係犯毒品危害防制條例第4 條第2 項之
    運輸第2 級毒品甲基安非他命罪及懲治走私條例第2 條第1
    項之私運管制物品進口罪。被告持有第2 級毒品甲基安非他
    命之低度行為，為運輸之高度行為所吸收，不另論罪。被告
    與不詳姓名、年籍之成年男子就上開犯行間，有犯意聯絡及
    行為分擔，均為共同正犯。被告以同一運輸第2 級毒品甲基
    安非他命之行為觸犯上述2 項罪名，為想像競合犯，應依刑
    法第55條之規定，從一重之運輸第2 級毒品甲基安非他命罪
    處斷。爰審酌被告之素行、正值壯年，為圖脫免經濟窘況，
    竟鋌而走險將嚴重危害身心健康之第2 級毒品甲基安非他命
    運輸出境至日本，幸因日本海關人員及時查獲而未能造成重
    大危害，無視政府反毒決心，對我國之國際形象造成傷害，
    且其所運輸之第2 級毒品甲基安非他命數量非微，惟被告就
    本件運輸走私第2 級毒品而言，僅屬俗稱「交通」之次要角
    色，尚非居於幕後策劃之主要人員，又僅運輸走私毒品1 次
    ，且其坦承犯行，犯後態度良好，又犯罪後業經日本法院判
    刑及執行在案等一切情狀，量處如主文所示之刑，以資懲儆
    。
四、末按同一行為雖經外國確定裁判，仍得依本法處斷。但在外
    國已受刑之全部或一部執行者，得免其刑之全部或一部之執
    行，刑法第9 條定有明文。本件被告因運輸及私運第2 級毒
    品甲基安非他命，而為日本大阪地方裁判所判處有期徒刑3
    年6 月及罰金日幣1 百萬元（改易服勞役6 個月），自本件
    案發受拘捕時起，業於日本受前開有期徒刑之執行，並於96
    年6 月20日假釋出監等情，業如前述，則其前開犯行既於日
    本已受刑之執行，顯已達到對其犯行懲儆之效果，且其所為
    前開犯行距今已歷3 年餘，並於本院審理中自白犯罪，深具
    悔意，刑法之目的重在教育，被告既已悔悟，且已受日本刑
    罰之執行，若遽再予執行本件刑責，不但影響其個人，亦造
    成其家庭之困擾，自非社會之福，亦與國家刑事政策之目的
    不符，是為啟其自新之機會，本院認本件對被告所為刑之宣
    告，以不予執行為當，爰宣告免其刑之全部之執行。至於被
    告所犯之罪為刑法第330 條第1 項之運輸第2 級毒品罪，所
    宣告之刑復逾有期徒刑1 年6 月，依中華民國九十六年罪犯
    減刑條例第3 條第1 項第7 款之規定，不得減刑，是被告核
    與減刑之要件不符，自不得減刑，併此指明。
五、又本案經日本警方扣案之毒品甲基安非他命91.23 公克，業
    經日本法院於前開刑事案件判決中併予宣告沒收確定，並經
    執行完畢在案，則上開甲基安非他命既然已經日本司法機關
    予以處分而不存在，自無再予宣告沒收銷燬之必要。另被告
    因遭查獲而未取得約定之報酬，此外，復查無被告因運輸第
    2 級毒品而取得任何財物，自無毒品危害防制條例第19條第
    1 項有關犯罪所得財物應予沒收或追徵價額或以財產抵償規
    定之適用，附此敘明。
據上論斷，應依刑事訴訟法第299 條第1 項前段，毒品危害防制
條例第4 條第2 項，懲治走私條例第2 條第1 項、第11條，刑法
第2 條第1 項前段、第11條前段、第55條、第9 條、修正前刑法
第28條，判決如主文。
本案經檢察官郭季青到庭執行職務。
中　　華　　民　　國　　96　　年　　9 　　月　　6 　　日
             刑事第十九庭  審判長 法  官  許必奇
                                  法  官  楊志雄
                                  法  官  曾正耀
以上正本證明與原本無異。
如不服本判決，應於判決送達後10日內，向本院提出上訴狀。
                                  書記官　陳淑怡
中　　華　　民　　國　　96　　年　　9 　　月　　6 　　日
附錄本案論罪科刑法條全文：
毒品危害防制條例第4條第2項：
製造、運輸、販賣第2 級毒品者，處無期徒刑或7 年以上有期徒
刑，得併科新臺幣7 百萬元以下罰金。
懲治走私條例第2條第1項：
私運管制物品進口、出口逾公告數額者，處7 年以下有期徒刑，
得併科新臺幣3 百萬元以下罰金。
